臺灣臺南地方法院刑事判決　　　　　　　96年度訴字第1046號
公　訴　人　臺灣臺南地方法院檢察署檢察官
被　　　告　乙○○
上列被告因違反毒品危害防制條例案件，經檢察官提起公訴（九
十六年度毒偵字第一四八五號、一九七二號、一九八七號）及當
庭更正犯罪事實，被告於準備程序就犯罪事實全部為有罪之陳述
，本院聽取當事人意見後，裁定本案由受命法官獨任行簡式審判
程序並判決如下：
    主  文
乙○○施用第一級毒品，處有期徒刑陸月；又施用第一級毒品，
處有期徒刑陸月；又施用第一級毒品，處有期徒刑陸月；又施用
第二級毒品，處有期徒刑貳月。應執行有期徒刑壹年肆月。扣案
之空包裝袋陸只、注射針筒貳支均沒收。
    事  實
一、乙○○前於民國（下同）九十五年間，因違反毒品危害防制
    條例案件，經本院以九十五年度毒聲字第二三四號裁定應入
    勒戒處所執行觀察、勒戒，於九十五年六月一日因無繼續施
    用傾向而出所，指揮書執行完畢日期為同年月二十三日，以
    已執行完畢論。
二、詎猶不知戒除毒癮，於上開觀察勒戒執行完畢釋放後五年內
    ，明知海洛因及安非他命係毒品危害防制條例第二條第二項
    第一款、第二款所明定之第一級、第二級毒品，不得持有及
    施用。
  (一)其竟基於施用第一級毒品海洛因之犯意，於九十六年五月五
    日早上十點（起訴書誤載為五月三日晚間七時，經蒞庭檢察
    官當庭更正），在其位於臺南縣永康市○○○路二五一巷二
    ０號住處，施用第一級毒品海洛因一次；又另行起意，於九
    十六年五月八日採尿前二十六小時內某時，在其前開住處，
    施用第一級毒品海洛因一次；復另行起意，於九十六年六月
    十日晚上十時許，在其前開住處，施用第一級毒品海洛因一
    次。
  (二)另基於施用第二級毒品安非他命之犯意，於九十六年五月六
    日上午十一時十五分採尿時回溯九十六小時內某時，在前開
    住處，施用第二級毒品安非他命一次。
  (三)嗣於九十六年五月六日，因另涉竊盜案件，為警持本院核發
    之搜索票至其前開住所執行搜索時，當場扣得空包裝袋六只
    及注射針筒二支，並經其同意於同日十一時十五分採集尿液
    送驗，結果呈嗎啡、安非他命、甲基安非他命陽性反應；復
    於同年五月八日、六月十二日先後至臺灣臺南地檢署觀護人
    室報到，經採集尿液送驗結果亦均呈嗎啡陽性反應而查悉上
    情。
四、案經臺南縣警察局歸仁分局報告及臺南地方法院檢察署觀護
    人告發臺灣臺南地方法院檢察署檢察官偵查起訴。
    理  由
一、本件被告乙○○所犯為死刑、無期徒刑、最輕本刑為三年以
    上有期徒刑以外之罪，亦非屬高等法院管轄之第一審案件，
    其於準備程序進行中，先就被訴事實為有罪之陳述，經法官
    告知簡式審判程序之旨，並聽取檢察官之意見後，依刑事訴
    訟法第二百七十三條之一第一項、第二百七十三條之二等規
    定，裁定由受命法官獨任進行簡式審判程序，且不受同法關
    於證據能力認定及調查方式之限制，合先敘明。
二、上開事實，有下列事證可資證明：
  (一)被告乙○○於警偵訊及本院審理時對前開犯罪事實均坦承不
    諱。
  (二)又查，被告先後於九十六年五月六日十一時十五分許為警採
    集尿液送驗，於同年五月八日、同年六月十二日，為臺灣臺
    南地方法院檢察署觀護人採集尿液送驗，三次所採集之尿液
    經以酵素免疫分析法（EIA）進行篩檢，再以氣相層析質譜
    儀（GC/MS）確認結果，第一次呈嗎啡、安非他命、甲基安
    非他命陽性反應，第二、三次均呈嗎啡陽性反應，此有臺南
    縣警察局歸仁分局採擷毒品犯罪嫌疑人尿液案送驗編號名冊
    一紙、臺灣臺南地方法院檢察署受保護管束人（被告）尿液
    檢體監管紀錄表二件、長榮大學九十六年五月二十三日出具
    之確認報告一份、臺灣檢驗科技股份有限公司九十六年五月
    二十五日、九十六年七月二日出具之濫用藥物尿液檢驗報告
    二份在卷可稽。按海洛因係由嗎啡經化學合成而製得，經注
    射進入人體後，因代謝而分解又生成嗎啡，因此施打海洛因
    後，由尿液檢驗結果仍為嗎啡反應，核屬科學上正常合理現
    象，併此敘明。
  (三)其次，為警於九十六年五月六日，在被告住處執行另案搜索
    時，當場扣得被告所有用以施用第一級毒品海洛因、第二級
    毒品安非他命之空包裝袋六只及注射針筒二支，此有臺南縣
    警察局歸仁分局扣押物品目錄表一份及照片二在卷可佐。綜
    上各情相互勾稽，足證被告確有施用第一級毒品海洛因、第
    二級毒品安非他命之事實，因此，被告前開自白核與事實相
    符，本件事證已臻明確，被告犯行洵堪認定。
三、論罪科刑
  (一)按觀察、勒戒或強制戒治執行完畢後，五年以內再犯毒品危
    害防制條例第十條之罪者，檢察官應依法追訴，同條例第二
    十三條第二項定有明文。查被告有犯罪事實欄一所載執行觀
    察勒戒之紀錄，其於九十五年六月一日因無繼續施用傾向出
    所，指揮書執行完畢日期為同年六月二十三日，以已執行完
    畢論等情，此有臺灣高等法院被告前案紀錄表及臺灣臺南地
    方法院檢察署刑案資料查註紀錄表各一件在卷可憑。其於觀
    察、勒戒執行完畢釋放後五年內再犯本件施用第一級毒品海
    洛因、第二級毒品安非他命之罪，揆之上述規定，即應依法
    追訴、審理。
  (二)次按海洛因、安非他命係毒品危害防制條例第二條第二項第
    一款、第二款所明定之第一級、第二級毒品，禁止非法持有
    及施用。復按依刑法第五十六條修正理由之說明，謂「對繼
    續犯同一罪名之罪者，均適用連續犯之規定論處，不無鼓勵
    犯罪之嫌，亦使國家刑罰權之行使發生不合理之現象。」「
    基於連續犯原為數罪之本質及刑罰公平原則之考量，爰刪除
    有關連續犯之規定」等語，即係將本應各自獨立評價之數罪
    ，回歸本來就應賦予複數法律效果之原貌。因此，就刑法修
    正施行後多次施用毒品之犯行，採一罪一罰，始符合立法本
    旨。本則法律問題，某甲於刑法修正施行前連續施用毒品部
    分，應依刑法第二條第一項之規定，適用修正前連續犯之規
    定論以一罪；刑法修正施行後之多次施用犯行，除符合接續
    犯之要件外，則應一罪一罰，再就刑法修正施行後之數罪，
    與修正前依連續犯規定所論之一罪，數罪併罰，合併定其應
    執行之刑（最高法院九十六年九月刑事庭會議決議參照）。
    是以，核被告前後三次施用第一級海洛因毒品之犯行及一次
    施用第二級毒品安非他命之犯行，分別係違反毒品危害防制
    條例第十條第一項之施用第一級毒品罪及同條第二項之施用
    第二級毒品罪。又被告於施用前後持有第一級毒品海洛因、
    第二級毒品安非他命之低度行為，均為施用之高度行為所吸
    收，不另論罪。而其所犯上開四罪，其犯意各別，行為互殊
    ，應予分論併罰。
  (三)爰審酌被告前曾因施用毒品經送觀察、勒戒執行完畢釋放後
    ，猶不思戒絕革除惡習，顯未因前觀察、勒戒之治療處分，
    而記取教訓，已屬不該，第念被告施用毒品之犯行，在性質
    上乃屬自我戕害身心健康之行為，暨其犯罪手段、所生危害
    、犯後坦承犯行態度尚佳等一切情狀，分別量處如主文所示
    之刑，並定應執行刑，以資懲戒。至被告所犯前開四罪，數
    罪併罰定執行刑後已逾有期徒刑六月，故依刑法第四十一條
    第二項之規定不再為易科罰金之諭知，併此敘明。
  (四)末查，扣案之空包裝袋六只、注射針筒二支，乃被告所有供
    其犯施用第一級毒品罪所用之物，應予宣告沒收。
據上論斷，應依刑事訴訟法第二百七十三條之一第一項、第二百
九十九條第一項前段，毒品危害防制條例第十條第一項、第二項
，刑法第十一條前段、第五十一條第五款、第三十八條第一項第
二款，判決如主文。
本案經檢察官甲○○到庭執行職務。
中　　華　　民　　國　　96　　年　　10 　　月　　23　　日
                  刑事第十一庭   法  官  黃欣怡
以上正本證明與原本無異
如不服本判決應於送達十日內向本院提出上訴
                                 書記官  陳怡吟
中　　華　　民　　國　　96　　年　　10 　　月　　23　　日
附錄本案論罪科刑條文：
毒品危害防制條例第10條
施用第一級毒品者，處 6 月以上 5 年以下有期徒刑。
施用第二級毒品者，處 3 年以下有期徒刑。
